# 非同一控制下合并入账价值调整问题[ZZ]

提问人：oshistone 时间：2011-06-23 10:55:13
1 、购买日后 12 个月内视同购买日发生，追溯调整； 2 、超过 12 个月，视为会计差错，调整账面价值同时，调整所确认的商誉或者计入当期利润表金额。 问题：那么不管是 12 个月内的调整，还是 12 个月以后的差错调整，两者账务处理是否一样？区别在哪里？

回答人：chenyiwei
与 2008 年修订后IFRS 3引入“计量期”规定相对应，这个问题在解释 4 号和《讲解 2010 》下已有变化。对于或有对价，应按照其在购买日的公允价值入帐（不再单独考虑其最终支付的可能性），购买日后的计量期内（最长为一年），如果获得了关于购买日实际存在状态的新的或者进一步信息（如可辨认资产于购买日的公允价值、关于或有对价的购买日公允价值的进一步信息等），需对原先购买日作出的暂时性会计处理进行调整的，则可以将调整追溯到购买日，视同在购买日确认和计量；如果计量期内获得的信息并不是关于购买日已存在的状态或情况（而是购买日后新出现的状态或情况）的，或者计量期结束后才获得新的信息（预期这种情况在实务中很罕见）的，应当将影响金额计入当期损益处理，不再追溯调整商誉。

回答人：chenyiwei
回复 klevin224711 的帖子
基本原则是：在计量期内获取的关于购买日已存在状态的新的或进一步信息，可以调整企业合并中取得的资产的购买日入账价值和商誉；如果获取的信息是关于购买日后新出现的状态或情况的，或者在计量期结束后才获取的信息，则不能再对购买日原先作出的企业合并会计处理进行调整，应当计入损益。你看一下IFRS 3（ 2008 年修订）第 45 ～ 50 段关于“计量期”的规定就可以明白。我以前在所内讲解释 4 号的PPT里也有专门部分讨论“计量期”的影响。

回答人：chenyiwei
回复 ying0518 的帖子
1 、在确定其公允价值时，对发生的可能性也是需要纳入考虑的一个重要参数，只不过不是单独作为一个“一票否决”的考虑因素。
2 、这个问题有与IAS 39和IAS 37的未来发展相协调的考虑，可参阅IFRS 3结论基础的相应段落。